---
title: 'leaflet basics'
author: "[Orhan Aktaş](https://www.linkedin.com/in/orhanaktas/)"
date: "26 Nov 2020"
output:
  html_document:
    theme: flatly
    df_print: paged
  pdf_document: default
  word_document: default
   
---


```{r setup, include=FALSE}
knitr::opts_chunk$set(
	echo = TRUE,
	message = FALSE,
	warning = FALSE
)
```
Bu dökümanda leaflet kütüphanesini R üzerinden kullanılmasını sağlayan leaflet paketini öğrenmeye çalışacağım. Temel olarak R Studio'nun hazırladığı aşağıdaki linki takip edeceğim.

- [link1](https://github.com/leaflet-extras/leaflet-providers)

önce gerekli paketleri yükleyelim.
```{r load_packages}
library(dplyr)
library(leaflet)
```

daha sonra basit bir harita yaratmayla işe başlıyorum. addTiles() ile temel altlığı seçiyorum. Bu default olarak OpenStreetMap haritasını getiriyor. Buna alternatif 3.parti altlıklar eklemek de mümkün. Tüm alternatifler [buradan](http://leaflet-extras.github.io/leaflet-providers/preview/index.html) incelenebiliyor. 
```{r create_map, echo=TRUE}
leaflet() %>%
	addTiles() %>%  # Add default OpenStreetMap map tiles
	addMarkers(lng=29.081134, lat=40.974860, popup="Evim evim güzel evim") %>% 
  addProviderTiles(providers$Stamen.Toner)
```
Bazı temel haritalar:

* NASAGIBS.ViirsEarthAtNight2012
* Esri.WorldImagery
* Esri.WorldGrayCanvas
* Esri.WorldTerrain
* Esri.WorldTopoMap
* OpenTopoMap
* Esri.WorldShadedRelief
* CartoDB.DarkMatter

bu altlıklar çeşitli şekillerde birlikte de kullanılabiliyorlar.
```{r create_map2, echo=TRUE}
leaflet() %>%
	addTiles() %>%  # Add default OpenStreetMap map tiles
	addMarkers(lng=29.081134, lat=40.974860, popup="Evim evim güzel evim") %>% 
  addProviderTiles(providers$MtbMap) %>%
  addProviderTiles(
    providers$Stamen.TonerLines,
    options = providerTileOptions(opacity = 0.35)
    ) %>%
  addProviderTiles(providers$Stamen.TonerLabels)
```
